【裁判字號】    89,上訴,333
【裁判日期】    890424
【裁判案由】    毒品危害防制條例
【裁判全文】
臺灣高等法院臺南分院刑事判決              八十九年度上訴字第三三三號    Ｇ
      上  訴  人
      即  被  告  甲  ○  ○
右上訴人因違反毒品危害防制條例案件，不服臺灣嘉義地方法院八十八年度訴字第六
九０號中華民國八十八年十二月二十三日第一審判決（起訴案號：臺灣嘉義地方法院
檢察署八十八年度偵字第七０四九號），提起上訴，本院判決如左：
      主      文
上訴駁回。
      事      實
一、甲○○於民國八十八年二月間某日（即農曆春節期間），在嘉義縣布袋鎮新岑里
    大寮地區農田，提供第二級毒品安非他命及吸食工具，與李書彥一起吸用之方式
    ，無償轉讓第二級毒品安非他命與李書彥施用。
二、案經臺灣嘉義地方法院檢察署檢察官自動檢舉偵查起訴。
      理      由
一、訊之上訴人即被告甲○○矢口否認有何前揭犯行，辯稱：八十八年二月間渠尚未
    認識李書彥，豈能與之施用第二級毒品云云。惟查：
  (一)被告如何於前揭時、地提供第二級毒品安非他命與李書彥一起施用之事實，業據
    被告於偵查中自白不諱（詳八十八年度偵字第六七三六號偵查卷第七頁），核與
    證人李書彥於偵查及原審審理時所證述被告無償提供第二級毒品安非他命一起施
    用之情節相符；並經原審法院勘驗被告於偵查中之錄音帶結果，被告確有供承提
    供安非他命與李書彥一起施用等語，足認被告於偵查中之自自係出於自由意志，
    且與證人之證述相而可採信。
  (二)又被告辯稱：於八十八年二月間，尚未與證人李書彥認識，而係於同年五、六月
    間經證人楊嘉龍介紹而認識等語（詳原審卷八十八年十一月二十五日聲請狀）。
    惟為證人李書彥所否認，李書彥證稱：「於國中時即已認識被告」等語；並經證
    人楊嘉龍於原審到庭結證稱：被告與證人李書彥如何認識伊並不知道等語，皆與
    被告所辯係透過證人楊嘉龍介紹而於八十八年五、六月間認識等語均不相符合。
    再被告又於原審法院八十八年十二月七日審理時翻異前供，改稱：於國中時雖有
    認識證人李書彥，但畢業後即未與其連絡，八十八年五月才再連絡等語，而證人
    楊嘉龍予以附合稱：「今年（即八十八年）五月才有再連絡」等語。然被告上開
    所辯前後已有不符，所辯自難信採。而證人楊嘉龍與被告平日經常一起喝酒，關
    係非淺，其證言難免有所迴護，亦無可採。本件被告自白核與證人述相符，事證
    明確，被告犯行堪以認定。
二、查安非他命係毒品危害防制條例第二條第二項第二款所稱之第二級毒品，被告提
    供第二級毒品安非他命及吸食工具，與人施用，核其所為，係犯毒品危害防制條
    例第八條第二項之罪。被告轉讓安非他命前非法持有安非他命之低度行為，應為
    其轉讓安非他命之高度行為所吸收，不另論罪。原審以被告罪證明確，適用毒品
    危害防制條例第八條第二項，並審酌被告犯罪之動機、目的、手段、所生之危害
    及犯罪飾詞狡辯之態度等一切情狀，量處有期徒刑七月，以示懲儆，認事用法俱
    無不合，被告上訴意旨，仍執前詞，空言否認，為無理由，應予駁回。
據上論結，應依刑事訴訟法第三百六十八條，判決如主文。
本案經檢察官曾顯智到庭執行職務。
中    華    民    國      八十九      年      四      月      二十四    日
                                  臺灣高等法院臺南分院刑事第五庭
                                      審判長法官  茆    臺    雲
                                            法官  曾    平    杉
                                            法官  李    文    福
右正本證明與原本無異。
如不服本判決，應於判決送達後十日內向本院提出上訴狀，其未敘述理由者並應於提
出上訴狀後十日內向本院補提理由書（應附繕本)。
                                      法院書記官  徐    瑞    清
中    華    民    國      八十九      年      四      月      二十五    日
附錄：本判決論罪法條
毒品危害防制條例第八條第二項：轉讓第二級毒品者，處六月以上五年以下有期徒刑
                              ，得併科新台幣七十萬元以下罰金。


司法院資訊處製作；財團法人民間司法改革基金會備份。
